Verb inflection
Võro language verbs inflect for person and number.




There are other verbs here, cf. V_ELAEMAE
* Yaml: **V-kasuma48**




There are other verbs here, cf. V_ELAEMAE
* Yaml: **V-kuioma48**




There are other verbs here, cf. V_ELAEMAE
* Yaml: **V-palama48**

There are other verbs here, cf. V_ELAEMAE
* Yaml: ____



















 * **LEXICON V_49LWPMA** lõpma:lõpp
 * **LEXICON V_49LWPMA/XX** lõpma:lõpp







 * **LEXICON V_50TONISWMA** tonisõma:tonis
* Yaml: **toniswma50**
 * **LEXICON V_50TONISWMA/HELISEMAE** tonisõma:tonis




 * **LEXICON V_50HELISEMAE** helisemä:helis
* Yaml: **helisemae50**


 * **LEXICON V_51NWSWMA** nõsõma:nõs
* Yaml: **nwswma51**
cf. tulõma
 * **LEXICON V_51PAESEMAE** päsemä:päs
* Yaml: **paesemae51**
cf. tulõma

 * **LEXICON V_51NWSWMA/PAESEMAE** nõsõma:nõs









 * **LEXICON V_52ALOSTWLWMA** alostõlõma:alostõll
* Yaml: **alostwllwma52**
 * **LEXICON V_52EHITELEMAE** ehitelemä:ehitell
ehitelemä:ehitell
* Yaml: **ehitellemae52**

 * **LEXICON V_52ALOSTWLWMA/EHITELEMAE** alostõllõma:alostõ%{lØ%}l












 * **LEXICON V_53KAEMA** 
 * **LEXICON V_53JAEAEMAE** 
 * **LEXICON V_53KAEMA/JAEAEMAE** 

 * :%^VOWRaise Harm-Neutr_77JUUMA/SUEUEMAE-PSS-IND-PRT_di ;  only 3rd person

 *  ACT-PRFPRC_nUq-SG-NOM ;  jäänüq keenüq

 * :%^VOWRaise%^VowRM%>i V_77JUUMA/SUEUEMAE_RAISED-VOWEL-TENSE ;  jäi kii
 * :%^VowRM%>i V_77JUUMA/SUEUEMAE_NON-RAISED-VOWEL-TENSE ;  jäi kei
 * :%^VOWRaise ACT-IND-PRS-3_s/sEq ;  (5) RAISED jääs jääseq 

 *  ACT-IND-PRS-PL3_vAq ;  (6) joovaq sööväq


 * **LEXICON V_55KWNWLWMA** kõnõlõma:kõ̭nõl
* Yaml: **kwnwlwma55**
 * **LEXICON V_55HAERELEMAE** härelemä:härel
* Yaml: **haerelemae55**






 * **LEXICON V_56HIIBWLWMA** hiibõlõma:hiibõl
* Yaml: **hiibwlwma56**
 * **LEXICON V_56HEIKELEMAE** heikelemä:heikel
* Yaml: **heikelemae56**

 * **LEXICON V_56HIIBWLWMA/HEIKELEMAE** hiibõlõma:hiibõl












taplõma:tapõl
* Yaml: **taplwma57**
ütlemä:ütel
* Yaml: **kiirdlemae57**

* *taplõma:* `taplõma+V+Inf/mA` (Eng. # (1))
* *tapõldaq:* `taplõma+V+Inf` (Eng. # (2))
* *tapõlnuq:* `taplõma+V+Act+PrfPrc` (Eng. # (3))
* *tapõld:* `taplõma+V+Pss+PrfPrc` (Eng. # (4))
* *taplõ:* `taplõma+V+Act+Ind+Prs+Sg1` (Eng. # (5))
* *taplõt:* `taplõma+V+Act+Ind+Prs+Sg2` (Eng. # (5))
* *taplõs:* `taplõma+V+Act+Ind+Prs+Sg3` (Eng. # (6))
* *taplõmiq:* `taplõma+V+Act+Ind+Prs+Pl1` (Eng. # (5))
* *taplõtiq:* `taplõma+V+Act+Ind+Prs+Pl2` (Eng. # (5))
* *taplõsõq:* `taplõma+V+Act+Ind+Prs+Pl3` (Eng. # (5))
* *taplõ:* `taplõma+V+Act+Ind+ConNegII` (Eng. # (1))
* *tapli:* `taplõma+V+Act+Ind+Prt+Sg1` (Eng. # (7))
* *taplit:* `taplõma+V+Act+Ind+Prt+Sg2` (Eng. # (7))
* *tapõĺ:* `taplõma+V+Act+Ind+Prt+Sg3` (Eng. # (8))
* *taplimiq:* `taplõma+V+Act+Ind+Prt+Pl1` (Eng. # (7))
* *taplitiq:* `taplõma+V+Act+Ind+Prt+Pl2` (Eng. # (7))
* *tapliq:* `taplõma+V+Act+Ind+Prt+Pl3` (Eng. # (7))
* *tapõlda:* `taplõma+V+Pss+Ind+Prs+Sg1` (Eng. # (4))
* *tapõldas:* `taplõma+V+Pss+Ind+Prs+Sg3` (Eng. # (4))
* *taplõv:* `taplõma+V+Act+PrsPrc+Sg+Nom` (Eng. # (1))
* *tapõlguq:* `taplõma+V+Jus` (Eng. # (2,3,4, ?9))










võitlõma:võitõl
* Yaml: **taplwma57**
kiirdlemä:keerdel
* Yaml: **kiirdlemae57**

* *väär{dØ}{eØ}{lĺ}{front}^Pen^VOWRaise^Pen^StrGStem^Pen^VowRM^NoPAL>{eõ}>m{aä}*
* *väärd0l00000000>e>mä*












 * **LEXICON V_58HIRNAHTAMA** hirnahtama:hirnahta
* Yaml: **V-hirnahtama58**

 * **LEXICON V_58TAEHENDAEMAE** tähendämä:tähendä
* Yaml: **V-hirnahtama58, V-taehendaemae**
front

 * **LEXICON V_58HIRNAHTAMA/TAEHENDAEMAE** hirnahtama:hirnahta, tähendämä:tähend






 * **LEXICON V_59KAOTAMA** kaotama:kaota
Based on 59KAOTAMA
* Yaml: **kerguetaemae**

 * **LEXICON V_59KAOTAMA/KERGUETAEMAE** kaotama:kao, kergütämä:kergü

 * :d%^VOWRaise%>%{aä%} Harm-Neutr_ACT-IND-PRS-SG1_ZERO_USUALLY-WEAK ;  +Act+Ind+Prs+Sg1:%^Pen%^VOWRaise kaoda
+Act+Ind+Prs+Sg1, +Act+Ind+ConNegII, +Act+Imprt+Sg2

 * :d%^VOWRaise%>i   ACT-IND-PRT-SG1_ZERO/SG2_q/PL3_q ;  kaodi
+Act+Ind+Prt+Sg1, +Err/Orth+Use/NG+Act+Ind+Prt+Sg2, +Act+Ind+Prt+Pl3

+Act+Ind+Prs+Sg2, +Err/Orth+Use/NG+Act+Ind+Prs+Sg2, 
+Act+Ind+Prs+Pl1, +Act+Ind+Prs+Pl2

+Act+Ind+Prs+Sg3, +Act+Ind+Prs+Pl3



 * :t%^VOWRaise%>i Harm-Neutr_ACT-IND-PRT-SG2_USUALLY-STRONG ;  kaoti
+Act+Ind+Prt+Sg2, +Err/Orth+Use/NG+Act+Ind+Prt+Sg2, +Act+Ind+Prt+Pl1,
+Act+Ind+Prt+Pl2, +Err/Orth+Use/NG+Act+Ind+Prt+Pl3

 * : ACT-IND-PRT-SG3_t-PAL ;  +Act+Ind+Prt+Sg3:%^Pen%^VOWRaise kaot́
+Act+Ind+Prt+Sg3:%^Pen%^VOWRaise kaot́ Harm-Neutr_K ;

+Pss+Ind+Prs+Sg1, +Pss+Ind+Prt+Sg1
+Pss+PrsPrc, +Pss+PrfPrc



*kaotama examples:*
* *kaoda-aiq:* `kaotama+V+Act+Ind+Prs+Neg`
* *kaoda-as:* `kaotama+V+Act+Ind+Prt+Neg`
* *kaoda:* `kaotama+V+Act+Ind+ConNegII`
* *kaoda:* `kaotama+V+Act+Ind+Prs+Sg1`
* *kaodaq:* `kaotama+V+Act+Ind+ConNegI`
* *kaodi:* `kaotama+V+Act+Ind+Prt+Sg1`
* *kaodiq:* `kaotama+V+Act+Ind+Prt+Pl3`
* *kaotaguq:* `kaotama+V+Jus`
* *kaotama:* `kaotama+V+Inf/mA`
* *kaotamiq:* `kaotama+V+Act+Ind+Prs+Pl1`
* *kaotanu:* `kaotama+V+Act+PrfPrc+Sg+Gen`
* *kaotanuhe:* `kaotama+V+Act+PrfPrc+Sg+Ill`
* *kaotanuid:* `kaotama+V+Act+PrfPrc+Pl+Par`
* *kaotanuidõ:* `kaotama+V+Act+PrfPrc+Pl+Gen`
* *kaotanuihe:* `kaotama+V+Act+PrfPrc+Pl+Ill`
* *kaotanuq:* `kaotama+V+Act+PrfPrc`

 * **LEXICON V_60MANITSWMA** manitsõma:mani
* Yaml: **manitswma60,manitswma61>manitswma**
 * **LEXICON V_60EHITSEMAE** ehitsemä:ehii
* Yaml: **manitswma60,manitswma61>manitswma**

 * **LEXICON V_60MANITSWMA/EHITSEMAE** manitsõma:mani








argnõma:arg
* Yaml: **argnwma62**
tärknemä:tärk
* Yaml: **taerknemae62**






 * **LEXICON V_63SWIMAMA** sõimama:sõima
* Yaml: **V-swimama63**
 * **LEXICON V_63SWIMAMA/XX** sõimama:sõima









 * **LEXICON V_63VISKAMA** viskama:vis%{kØ%}a
gradation: yes
* Yaml: **V-viskama63**
 * **LEXICON V_63HINGAEMAE** hingämä:hingä
gradation: no
* Yaml: **V-hingaemae63**

 * **LEXICON V_63VISKAMA/HINGAEMAE** viskama:viska

 * +Use/NG+Err/Orth+Act+Ind+Prs+Sg2:%^Pen%^VOWRaise%^Pen%^StrGStem%>d%{eõ%} K ;  no q
 * +Use/NG+Err/Orth+Act+Ind+Prs+Pl1:%^Pen%^VOWRaise%^Pen%^StrGStem%>mi K ;  no q
 * +Use/NG+Err/Orth+Act+Ind+Prs+Pl2:%^Pen%^VOWRaise%^Pen%^StrGStem%>ti K ;  no q
 * +Use/NG+Err/Orth+Act+Ind+Prs+Pl3:%^Pen%^VOWRaise%^Pen%^StrGStem%>s%{eõ%} K ;  no q





(6) Ind_Prs_Sg2, Ind_Prs_Sg3, Ind_Prs_Pl2, Ind_Prs_Pl3,
Ind_Prt_OcPl3
ActPrsPrc, PssPrsPrc



 * +Use/NG+Err/Orth+Pss+Ind+Prt+Sg2:%^Pen%^VOWLower%^Pen%^WGStem%>di K ;  no    q
 * +Use/NG+Err/Orth+Pss+Ind+Prt+Pl3:%^Pen%^VOWLower%^Pen%^WGStem%>di K ;  no    q
 * +Use/NG+Err/Orth+Pss+Ind+Prt+Sg2:%^Pen%^VOWLower%^Pen%^WGStem%>tid%{eõ%} K ;  no    q
 * +Use/NG+Err/Orth+Pss+Ind+Prt+Pl1:%^Pen%^VOWLower%^Pen%^WGStem%>timi K ;  no    q
 * +Use/NG+Err/Orth+Pss+Ind+Prt+Pl2:%^Pen%^VOWLower%^Pen%^WGStem%>titi K ;  no    q
 * +Use/NG+Err/Orth+Pss+Ind+Prt+Pl3:%^Pen%^VOWLower%^Pen%^WGStem%>tiv%{aä%} K ;  no    q


+Pss+Ind+Prt +Sg1-+Pl3, ConNeg








THIS FAR 2016-08-27
* Yaml: **V-puhksama64**
* Yaml: **V-rehksaemae64**











 * **LEXICON V_67HARINWMA** harinõma:hari
* Yaml: **harinwma66,harinwma67 =>harinwma**
 * **LEXICON V_67NAEGUENEMAE** nägünemä:nägü
* Yaml: **harinwma66,harinwma67 =>harinwma**

 * **LEXICON V_67HARINWMA/NAEGUENEMAE** harinõma:hari






* Yaml: **V-harkuma68**
* Yaml: **V-naelguemae68**






 * **LEXICON V_69HAARDUMA** haarduma:haar%{dØ%}u
 * **LEXICON V_69SUENDUEMAE** sündümä:sün%{dn%}ü
 * **LEXICON V_69HAARDUMA/SUENDUEMAE** sündümä:sündü

Act_Ind_Prs_Pl3: essüseq



 * **LEXICON V_69SUURDUMA** suurduma:suurdu
 * **LEXICON V_69HUEUERDUEMAE** hüürdümä:h%{öü%}%{öü%}r%{dØ%}ü
 * **LEXICON V_69SUURDUMA/HUEUERDUEMAE** hüürdümä:h%{öü%}%{öü%}r%{dØ%}ü vowel raising Required 2016-09-15




V_Inf/mA: miildümä 


 * **LEXICON V_70UNWHUMA** unõhuma:unõhtu
* Yaml: **V-unwhuma**
 * **LEXICON V_70ÄNGÄHÜMÄ** ängähümä:ängähtü
* Yaml: **V-eraelduemae**

 * **LEXICON V_70UNWHUMA/ÄNGÄHÜMÄ** unõhuma:unõhtu





 * **LEXICON V_70VIPWRDUMA** unõhtuma:unõhtu
* Yaml: **V-unwhtuma**
 * **LEXICON V_70ERAELDUEMAE** eräldümä:eräldü
* Yaml: **V-eraelduemae**

 * **LEXICON V_70VIPWRDUMA/ERAELDUEMAE** unõhtuma:unõhtu






 * **LEXICON V_71HALLWTUMA** hallõtuma:hallõtu
* Yaml: **V-hallwtuma**
 * **LEXICON V_71ERAETUEMAE** erätümä:erä%{td%}ü
* Yaml: **V-eraetuemae**

 * **LEXICON V_71HALLWTUMA/ERAETUEMAE** hallõtuma:hallõtu




 * **LEXICON V_72VAOMA** vaoma:%{ˋØ%}va%^I7o
* Yaml: **vaoma**
 * **LEXICON V_72TAEUEMAE** täümä:täü
* Yaml: **haeoemae**

 * **LEXICON V_72VAOMA/TAEUEMAE** vaoma:vao











 * **LEXICON V_74KULUMA** kuluma:kullu
* Yaml: **V-kuluma**
 * **LEXICON V_74VAESUEMAE** väsümä:vässü
* Yaml: **V-vaesuemae**

 * **LEXICON V_74KULUMA/VAESUEMAE** kuluma:kullu












 * **LEXICON V_75VALAMA** valama:vala
* Yaml: **V-valama75**
vala, valla, vali, valõ
 * **LEXICON V_75JAERAEMAE** järämä:järä
* Yaml: **V-jaeraemae75**

 * **LEXICON V_75VALAMA/JAERAEMAE** valama:vala







 * **LEXICON V_76HIGOMA** higoma:hi%{kg0%}o
* Yaml: **V-higoma76**
 * **LEXICON V_76PUEGAEMAE** pügämä:pü%{kg0%}ä
* Yaml: **V-puegaemae76**

 * **LEXICON V_76HIGOMA/PUEGAEMAE** higoma:hi%{kg0%}o

Retain consonant and stem vowel
 *  Harm-Neutr_ACT-PRSPRC_v_LUGWMA ;  (1) lugõma
+Act+PrsPrc+Sg OBL, Inf/mA, 
+Jus


Strengthen consonant retain stem vowel
 * :%^Pen%^StrGStem Harm-Neutr_INF_ZEROq ;  (2) lukõq
 * :%^Pen%^StrGStem Harm-Neutr_ACT-PRSPRC-SG-NOM_v ;  (2b) lukõv
Inf, Act+PrsPrc+Sg+Nom

Retain consonant and stem vowel
 *  Harm-Neutr_ACT-PRFPRC_v_LUGWMA ;  (3) lugõnuq
+Act+PrfPrc

Weaken consonant and semi-retension of stem vowel
 * :%^Pen%^VOWLower%^Pen%^WGStem%^VowRM%{eõ%} Harm-Neutr_LUGWMA_PSS-PRC ;  (4) loet
Pss+PrfPrc, Pss+PrsPrc


Weaken consonant and semi-retension of stem vowel

Act+Ind+Prs+Sg1/Sg2/Pl1/Pl2, Ind+ConNegII, Ind+Prs+ConNeg
Pss+Ind

Retain consonant and stem vowel
 *  Harm-Neutr_ACT-IND-PRS-3_LUGWMA ;  (6) lugõma
Ind+Prs+ 3

Weaken consonant and replace stem vowel with i
 * :%^Pen%^VOWLower%^Pen%^WGStem%^VowRM%>i Harm-Neutr_LOGÕMA_ACT-IND-PRT-SG1 ;  (7) loi
Act+Ind+PrtSg1/Sg2/Pl1-3

Retain consonant remove stem vowel and add i
 * :%^VowRM%>i Harm-Neutr_LUGWMA_IND-PRT-SG3 ;  (8) lugi
Act+Ind+Prt+Sg3

 * **LEXICON V_76LUGWMA** lugõma:lu%{kg0%}õ
* Yaml: **V-higoma76**


 * **LEXICON V_76LUGWMA/XX** lugõma:lu%{kg0%}õ

Retain consonant and stem vowel
 * :%^Pen%^G2 Harm-Neutr_INF_mA ;  (1) lugõma:lu%{kgØ%}õ










Weaken consonant and semi-retension of stem vowel
 * :%^Pen%^VOWLower%^Pen%^WGStem%^VowRM%>e Harm-Neutr_LUGWMA_PSS-PRC ;  (4) loet
Pss+PrfPrc, Pss+PrsPrc

Weaken consonant and semi-retension of stem vowel

Act+Ind+Prs+Sg1/Sg2/Pl1/Pl2, Ind+ConNegII, Ind+Prs+ConNeg
Pss+Ind

Retain consonant and stem vowel
 *  Harm-Neutr_ACT-IND-PRS-3_LUGWMA ;  (6) lugõma
Ind+Prs+ 3

Weaken consonant and replace stem vowel with i
 * :%^Pen%^VOWLower%^Pen%^WGStem%^VowRM%>i Harm-Neutr_LOGÕMA_ACT-IND-PRT-SG1 ;  (7) loi
Act+Ind+PrtSg1/Sg2/Pl1-3

Retain consonant remove stem vowel and add i
 * :%^VowRM%>i Harm-Neutr_LUGWMA_IND-PRT-SG3 ;  (8) lugi
Act+Ind+Prt+Sg3



 * **LEXICON V_77JUUMA** juuma:joo
* Yaml: **juuma**
 * **LEXICON V_77SUEUEMAE** süümä:süü
* Yaml: **sueuemae**

 * **LEXICON V_77JUUMA/SUEUEMAE** juuma:joo

 * :%^VOWRaise V_77JUUMA/SUEUEMAE_RAISED-VOWEL ;  (1) juu, süü

 * :%^VOWLower V_77JUUMA/SUEUEMAE_NOT-RAISED-VOWEL ;  (2) joo- söö-

 * :%^VOWRaise%^VowRM%>vv V_77JUUMA/SUEUEMAE_RAISED-VOWEL-TENSE ;  (3) juvv

 * :%^OO2Õ%>i V_77JUUMA/SUEUEMAE_NON-RAISED-VOWEL-TENSE ;  (4) jõi- poi- sei- möi-

 * :%^VOWRaise ACT-IND-PRS-SG3_ZERO ;  (5) RAISED juu süü
 *  ACT-IND-PRS-PL3_vAq ;  (6) joovaq sööväq





 *  Harm-Neutr_77JUUMA/SUEUEMAE-PSS-IND-PRT_di ;  only 3rd person

 * LEXICON V_77JUUMA/SUEUEMAE_NOT-RAISED-VOWEL  joo- söö-
 *  ACT-PRFPRC_nUq-SG-NOM ;  joonuq

 * LEXICON V_77JUUMA/SUEUEMAE_RAISED-VOWEL-TENSE  juvv
 *  Harm-Neutr_INF_Aq ;  juvvaq süvväq
 * :%>%{aä%} Harm-Neutr_JUVVA_PSS-IND-PRS ;  juvva süvvä
 * :%>i Harm-Neutr_JUVVA_PSS-IND-PRT-1/2 ;  juvvi süvvi

 * LEXICON V_77JUUMA/SUEUEMAE_NON-RAISED-VOWEL-TENSE  jõi-

 * **LEXICON V_77KAEUEMAE** käümä:käü
* Yaml: **sueuemae**

 * **LEXICON V_77XX/KAEUEMAE** käümä:käü

 * :%^VOWRaise V_77JUUMA/SUEUEMAE_RAISED-VOWEL ;  (1) käü

 *  V_77JUUMA/SUEUEMAE_NOT-RAISED-VOWEL ;  (2) käü-

 * :%^VowRM%>vv V_77JUUMA/SUEUEMAE_RAISED-VOWEL-TENSE ;  (3) kävv

 * :%^VowRM%>ve V_77JUUMA/SUEUEMAE_NON-RAISED-VOWEL-TENSE ;  (4) käve

 *  ACT-IND-PRS-SG3_ZERO ;  (5) RAISED käü

 *  ACT-IND-PRS-PL3_vAq ;  (6) käüväq



 * **LEXICON V_78VWIMA** võima:või
* Yaml: **V-vwima**
 * **LEXICON V_VWIMA/XX** võima:või





* Yaml: **saama**












 * **LEXICON V_78MINEMAE** minemä:min
* Yaml: **V-minemae**
 * **LEXICON V_XX/MINEMAE** minemä:min



Remainder is in exceptions.lexc



 * **LEXICON V_79TULWMA** tulõma:tul
* Yaml: **tulwma**
 * **LEXICON V_79TULWMA/XX** tulõma:tul

Retain consonant and stem vowel

 * :l Harm-Neutr_INF_Aq ;  (2) tullaq
 * :l%>%{eõ%} Harm-Neutr_ACT-PRSPRC-SG-NOM_v ;  (2b) tullõv
Act+PrsPrc+Sg+Nom










 * **LEXICON V_79PURWMA** purõma:pur
* Yaml: **purwma**
 * **LEXICON V_79PURWMA/XX** purõma:pur

Retain consonant and stem vowel
 * :%{eõ%} Harm-Neutr_ACT-PRSPRC_v_LUGWMA ;  (1) purõma
+Act+PrsPrc+Sg OBL, Inf/mA, 
+Jus, 

Strengthen consonant
 * :%^StrGSt Harm-Neutr_INF_Aq ;  (2) purraq
Inf 
Strengthen consonant 
 * :%^StrGSt%>%{eõ%} Harm-Neutr_ACT-PRSPRC-SG-NOM_v ;  (2b) purrõv
Act+PrsPrc+Sg+Nom

Retain consonant and stem vowel
 *  Harm-Neutr_ACT-PRFPRC_v_LUGWMA ;  (3) purnuq
+Act+PrfPrc

Retain consonant 
 *  Harm-Neutr_LUGWMA_PSS-PRC ;  (4) pur
Pss+PrfPrc, Pss+PrsPrc, 


Retain consonant and add õ
 * :%{eõ%} Harm-Neutr_LUGWMA_IND-CONNEGII ;  (5) purõ
Act+Ind+Prs+Sg1/Sg2/Pl1/Pl2, Ind+ConNegII, Ind+Prs+ConNeg
Pss+Ind

Retain consonant and stem vowel
 * :%{eõ%} Harm-Neutr_ACT-IND-PRS-3_LUGWMA ;  (6) purõma
Ind+Prs+ 3

Strengthen consonant and replace stem vowel with i
 * :%>i TULWMA_ACT-IND-PRT-SG1 ;  (7) puri
Act+Ind+PrtSg1/Sg2/Pl1-3

consonant and add i
 * :%>i Harm-Neutr_LUGWMA_IND-PRT-SG3 ;  (8) puri
Act+Ind+Prt+Sg3

 * **LEXICON V_79OLWMA** olõma:o

 * **LEXICON V_79OLWMA/XX** olõma:o




 * **LEXICON V_80RAPAHUTMA** rapahutma:rapahuta
 * **LEXICON V_80HAEMMAEHUETMAE** hämmähütmä:hämmähütä






 * LEXICON V_80RAPAHUTMA/HAEMMAEHUETMAE  rapahutma:rapahuta

Retain consonant and stem vowel
 * :t Harm-Neutr_ACT-PRSPRC_v_LUGWMA ;  (1) rapahutma
+Act+PrsPrc+Sg OBL, Inf/mA, 
+Jus, 

Strengthen consonant
 * :t%>%{aä%} Harm-Neutr_INF_ZEROq ;  (2) rapahutaq
Inf 
Strengthen consonant 
 * :t Harm-Neutr_ACT-PRSPRC-SG-NOM_vA ;  (2b) rapahutva
Act+PrsPrc+Sg+Nom

Retain consonant and stem vowel
 * :t Harm-Neutr_ACT-PRFPRC_v_LUGWMA ;  (3) rapahutnuq
+Act+PrfPrc

Retain consonant 
 * :d%>%{eõ%} Harm-Neutr_LUGWMA_PSS-PRC ;  (4) rapahudõ
Pss+PrfPrc, Pss+PrsPrc, 

Retain consonant and add õ
 * :d%>%{aä%} Harm-Neutr_LUGWMA_IND-CONNEGII ;  (5) rapahuda

Act+Ind+Prs+Sg1/Sg2/Pl1/Pl2, Ind+ConNegII, Ind+Prs+ConNeg
Pss+Ind

Retain consonant and stem vowel
 * :t Harm-Neutr_ACT-IND-PRS-3_LUGWMA ;  (6) rapahut
Ind+Prs+ 3

Strengthen consonant and replace stem vowel with i
 * :d%^VowRM%>i TULWMA_ACT-IND-PRT-SG1 ;  (7) rapahudi
Act+Ind+PrtSg1/Sg2/Pl1-3

Strengthen consonant and add ʼ
 * : ACT-IND-PRT-SG3_t-PAL ;  (8) rapahut́ and error rapahut
Act+Ind+Prt+Sg3


 * **LEXICON V_81TEGEMAE** tegemä:teg
* Yaml: **tegemä**
Work
 * **LEXICON V_81XX/TEGEMAE** tegemä:teg

*tegemä examples:*
* *tegemä:* `tegemä+V+Inf/mA` (Eng. # (1))
* *tetäq:* `tegemä+V+Inf` (Eng. # (2))
* *tennüq:* `tegemä+V+Act+PrfPrc` (Eng. # (3))
* *tett:* `tegemä+V+Pss+PrfPrc` (Eng. # (4))
* *tii:* `tegemä+V+Act+Ind+Prs+Sg1` (Eng. # (5))
* *tiit:* `tegemä+V+Act+Ind+Prs+Sg2` (Eng. # (5))
* *tege:* `tegemä+V+Act+Ind+Prs+Sg3` (Eng. # (6))
* *teemiq:* `tegemä+V+Act+Ind+Prs+Pl1` (Eng. # (?5)!!)
* *tiitiq:* `tegemä+V+Act+Ind+Prs+Pl2` (Eng. # (5))
* *tegeväq:* `tegemä+V+Act+Ind+Prs+Pl3` (Eng. # (?6)!!)
* *tiiq:* `tegemä+V+Act+Ind+ConNegI` (Eng. # ()!!)
* *tii:* `tegemä+V+Act+Ind+ConNegII` (Eng. # ()!!)
* *tei:* `tegemä+V+Act+Ind+Prt+Sg1` (Eng. # (7))
* *teit:* `tegemä+V+Act+Ind+Prt+Sg2` (Eng. # (7))
* *tekḱ:* `tegemä+V+Act+Ind+Prt+Sg3` (Eng. # (8))
* *teimiq:* `tegemä+V+Act+Ind+Prt+Pl1` (Eng. # (7))
* *teitiq:* `tegemä+V+Act+Ind+Prt+Pl2` (Eng. # (7))
* *teiq:* `tegemä+V+Act+Ind+Prt+Pl3` (Eng. # (7))
* *tetä:* `tegemä+V+Pss+Ind+Prs+Sg1` (Eng. # (?4)!!)
* *tetäs:* `tegemä+V+Pss+Ind+Prs+Sg3` (Eng. # (?4)!!)
* *tettäv:* `tegemä+V+Pss+PrsPrc+Sg+Nom` (Eng. # (4))
* *tekuq:* `tegemä+V+Jus` (Eng. # (9))





 * **LEXICON V_82ANDMA** andma:and
* Yaml: **andma**
 * **LEXICON V_82PUEUEDMAE** püüdmä:püüd
* Yaml: **pueuedmae**

 * **LEXICON V_82ANDMA/PUEUEDMAE** andma:%{ˋØ%}an%{dd́n%}












 * LEXICON V_83NÕSTMA   nõstma:nõst
gradation: no
* Yaml: **nwstma**
 * LEXICON V_83PÄSTMÄ   nõstma:nõst
gradation: no
* Yaml: **nwstma**

 * LEXICON V_83NÕSTMA/PÄSTMÄ   nõstma:nõst










 * LEXICON V_83SÕITMA   sõitma:sõit
gradation: yes
* Yaml: **switma**
 * LEXICON V_83HEITMAE   heitmä:heit
gradation: yes
* Yaml: **heitmae**

 * LEXICON V_83SÕITMA/HEITMAE   sõitma:sõi%{tt́d%}



IS THIS RIGHT? 2015-09-02

sõida













 * LEXICON V_83LAULMA   laulma:laul
gradation: yes
* Yaml: **switma**


 * LEXICON V_83LAULMA/XX   laulma:laul
sõida

HERE is the distinction 2016-10-04


IS THIS RIGHT? 2015-09-02





 * LEXICON V_83ATMA   atma:atta
gradation: yes
* Yaml: **switma**

 * LEXICON V_83ATMA/XX   atma:a%{tØ%}%{tt́%}



sõida ata






IS THIS RIGHT? 2015-09-02

 * LEXICON V_83SUTMA   atma:a%{tØ%}ta
gradation: yes
* Yaml: **switma**
 * LEXICON V_83PETMÄ   petmä:pe%{tØ%}t
gradation: yes
* Yaml: **heitmae**

 * LEXICON V_83SUTMA/PETMÄ   atma:a%{tØ%}t



IS THIS RIGHT? 2015-09-02

sõida










 * LEXICON V_84LASKMA  laskma:lask
* Yaml: **nwstma**
 * LEXICON V_84KÄSKMÄ  käskmä:käsk
* Yaml: **nwstma**
 * LEXICON V_84LASKMA/KÄSKMÄ  laskma:lask
* Yaml: **nwstma**













 * **LEXICON V_85HIRNMA** kakma:kaku hirnma:hirnu
* Yaml: **kakma**
 * **LEXICON V_85TUEMPSMAE** kakma:kaku hirnma:hirnu
* Yaml: **kakma**
 * **LEXICON V_85HIRNMA/TUEMPSMAE** kakma:kaku hirnma:hirnu










 * **LEXICON V_85HAUDMA**  kakma:%{ˋØ%}ka%{kØ%}%{kḱ%}u 
* Yaml: **haudma**
 * **LEXICON V_85VAELKMAE**  haudma:haud
* Yaml: **vaelkmae**
 * **LEXICON V_85HAUDMA/VAELKMAE** kakma:kakk haudma:haud












 * **LEXICON V_85KAKMA**  kakma:%{ˋØ%}ka%{kØ%}%{kḱ%}u 
* Yaml: **haudma**
 * **LEXICON V_85TRUEKMAE**  trükmä:trü%{kØ%}%{kḱ%}ü
* Yaml: **vaelkmae**
 * **LEXICON V_85KAKMA/TRUEKMAE** kakma:kakk












 * **LEXICON V_86ISTMA** istma:istu
* Yaml: **istma**
 * **LEXICON V_86ISTMA/XX** istma:istu












 * **LEXICON V_86PUTMA** istma:istu
* Yaml: **istma**
 * **LEXICON V_86PUTMA/XX** istma:istu












 * **LEXICON V_86JAHTJMA** jaht́ma:ˋjah%{tØ%}i
* Yaml: **jahtjma**
 * **LEXICON V_86EHTJMÄ** eht́mä:ehti
* Yaml: **V-ehtjmae**

 * **LEXICON V_86JAHTJMA/EHTJMÄ** eht́mä:eh%{tt́%}











 * **LEXICON V_86TOL1MA** jaht́ma:ˋjah%{tØ%}i
* Yaml: **jahtjma**
 * **LEXICON V_86TIK1MÄ** eht́mä:ehti
* Yaml: **V-ehtjmae**

 * **LEXICON V_86TOL1MA/TIK1MÄ** eht́mä:eh%{tt́%}















 * **LEXICON V_87KOSIMA** kosima:ko%{sØ%}si
* Yaml: **V-kosima**
 * **LEXICON V_87KERIMAE** kerimä:keri
* Yaml: **V-kerimae**

 * **LEXICON V_87KOSIMA/KERIMAE** kosima:kosi






 * LEXICON V_88SIBAHAMA  sibama:siba
* Yaml: **V-sibama88,sibahama**
* Yaml: **V-juevaemae88**
 * LEXICON V_88SIBAHAMA/JUEVAEHAEMAE  sibama:siba








### SETS BY CONSONANT QUALITY

 * : Harm-Neutr_ACT-IND-PRS-SG2_USUALLY-STRONG ;  kaota
+Act+Ind+Prs+Sg2, +Err/Orth+Use/NG+Act+Ind+Prs+Sg2, 
+Act+Ind+Prs+Pl1, +Act+Ind+Prs+Pl2

 * : ACT-IND-PRS-3_s/sEq ;  
+Act+Ind+Prs+Sg3, +Act+Ind+Prs+Pl3




### INDICATIVE PRESENT SUBJECT CONJUGATION



























 * +Ind+Prs+Neg:%-%{XV%}iq K ;  This gives stress
 * +Err/Orth-no-q+Use/NG+Ind+Prs+Neg:%-iq K ;  This gives stress
 * +Err/Orth-no-q+Use/NG+Ind+Prs+Neg:%-%{XV%}i K ;  more neutral without q
 * +Err/Orth-no-q+Use/NG+Ind+Prs+Neg:%-i K ;  more neutral without q




### JUS
 * LEXICON MUTUAL_JUS  regardless of harmony this is back

CHECK THIS
### PASSIVE INDICATIVE PRESENT CONJUGATION







 * LEXICON Harm-Neutr_JUVVA_PSS-IND-PRS  juvva süvvä


 * LEXICON Harm-Neutr_JUVVA_PSS-IND-PRT-1/2  juvvi süvvi




### INDICATIVE PRETERIT SUBJECT CONJUGATION
































































### PASSIVE INDICATIVE PRETERIT CONJUGATION









### NON-FINITES



 * +Use/NG+Err/Orth-no-q+Inf:%>d%{aä%} K ;  no q

 * +Use/NG+Err/Orth-no-q+Inf:%>i%{aä%} K ;  no q


 * +Use/NG+Err/Orth-no-q+Inf:%>%{aä%} K ;  no q

 * +Use/NG+Err/Orth-no-q+Inf:%>t%{aä%} K ;  no q

 * +Use/NG+Err/Orth-no-q+Inf: K ;  no q

 * **+Der/JA+N:%>j NMN_9KIPWN1/ELLAEI ;** This should have a +Der/JA tag



 * +Use/NG+Err/Orth+Act+PrsPrc+Pl+Nom:%>v%{aä%} K ;  no q

 * +Use/NG+Err/Orth+Act+PrsPrc+Pl+Nom:%>v%{aä%} K ;  no q




 * LEXICON ACT-PRFPRC-OBL_nU  only oblique cases and Pl+Nom
 * +Use/NG+Err/Orth+Act+PrfPrc+Pl+Nom:%>n%{uü%} K ;  no q

 * +Use/NG+Err/Orth+Act+PrfPrc:%^WGStem%>n%{uü%} K ;  no q


PASSIVE DISTRIBUTION
 * Harm-Neutr_NÕSTMA-PSS-IND-PRS_dA ;  +Pss+Ind+Prs+Sg1: sõidõda
 * Harm-Neutr_KAOTAMA-PSS-PRFPRC_t ;  +Pss+PrfPrc+Sg+Nom: kaotõt

 * Harm-Neutr_KAOTAMA-PSS-IND-PRS_dA ;  +Pss+Ind+Prs+Sg1: kaotõda
 * Harm-Neutr_KAOTAMA-PSS-IND-PRT_di ;  +Pss+Ind+Prt+Sg1: kaotõdi
 * Harm-Neutr_V0-PSS-PRSPRC_dAv ;  +Pss+PrsPrc+Sg+Nom: kaotõdav
 * Harm-Neutr_KAOTAMA-PSS-PRFPRC_t ;  +Pss+PrfPrc+Sg+Nom: kaotõt


 * +Use/NG+Err/Orth+Pss+Ind+Prs+Sg2:%>t%{aä%}d%{eõ%} K ;  no q
 * +Use/NG+Err/Orth+Pss+Ind+Prs+Pl1:%>t%{aä%}mi K ;  no q
 * +Use/NG+Err/Orth+Pss+Ind+Prs+Pl2:%>t%{aä%}ti K ;  no q
 * +Use/NG+Err/Orth+Pss+Ind+Prs+Pl3:%>t%{aä%}s%{eõ%} K ;  no q


 * +Use/NG+Err/Orth+Pss+Ind+Prs+Sg2:%>d%{aä%}d%{eõ%} K ;  no q
 * +Use/NG+Err/Orth+Pss+Ind+Prs+Pl1:%>d%{aä%}mi K ;  no q
 * +Use/NG+Err/Orth+Pss+Ind+Prs+Pl2:%>d%{aä%}ti K ;  no q
 * +Use/NG+Err/Orth+Pss+Ind+Prs+Pl3:%>d%{aä%}s%{eõ%} K ;  no q



 * LEXICON Harm-Neutr_KAOTAMA-PSS-IND-PRT_di  +Pss+Ind+Prt+Sg3: kaotõdi
 * +Use/NG+Err/Orth+Pss+Ind+Prt+Sg2:%>di K ;  no q
 * +Use/NG+Err/Orth+Pss+Ind+Prt+Sg2:%>did%{eõ%} K ;  no q
 * +Use/NG+Err/Orth+Pss+Ind+Prt+Pl1:%>dimi K ;  no q
 * +Use/NG+Err/Orth+Pss+Ind+Prt+Pl2:%>diti K ;  no q
 * +Use/NG+Err/Orth+Pss+Ind+Prt+Pl3:%>di K ;  no q
 * +Use/NG+Err/Orth+Pss+Ind+Prt+Pl3:%>div%{aä%} K ;  no q


 * +Use/NG+Err/Orth+Pss+PrsPrc+Pl+Nom:%>t%{aä%}%>v%{aä%} K ;  no q

 * +Use/NG+Err/Orth+Pss+PrsPrc+Pl+Nom:%>tt%{aä%}%>v%{aä%} K ;  no q


 * +Use/NG+Err/Orth+Pss+PrsPrc+Pl+Nom:%>d%{aä%}%>v%{aä%} K ;  no q

 * +Use/NG+Err/Orth+Pss+PrfPrc+Pl+Nom:%>d%{uü%} K ;  no q

 * +Err/Orth+Use/NG+Pss+PrfPrc+Sg+Nom:%>d%{uü%} K ; 
 * +Use/NG+Err/Orth+Pss+PrfPrc+Pl+Nom:%>d%{uü%} K ;  no q


 * +Use/NG+Err/Orth+Pss+PrfPrc+Pl+Nom:%>d%{uü%} K ;  no q

 * +Use/NG+Err/Orth+Pss+PrfPrc+Pl+Nom:%>d%{uü%} K ;  no q

 * +Use/NG+Err/Orth+Pss+PrfPrc+Pl+Nom:%>d%{uü%} K ;  no q

 * +Use/NG+Err/Orth+Pss+PrfPrc+Pl+Nom:%>t%{uü%} K ;  no q






 * LEXICON Harm-Neutr_ACT-PRSPRC_v_LUGWMA  lugõma:lugõ
Retain consonant and stem vowel

 * +Use/NG+Err/Orth+Act+PrsPrc+Pl+Nom:%>v%{aä%} K ;  no q


 * LEXICON Harm-Neutr_ACT-IND-PRS-3_LUGWMA  (6) lugõma:lugõ

 * +Use/NG+Err/Orth+Act+PrfPrc:%>n%{uü%} K ;  no q





 * +Use/NG+Err/Orth+Pss+PrfPrc+Pl+Nom:%>d%{uü%} K ;  no q
 * +Use/NG+Err/Orth+Pss+PrsPrc+Pl+Nom:%>t%{aä%}%>v%{aä%} K ;  no q







